# 瑞华研究丨问题1-1-361-1-36（为客户定制的且收费的模具能否确认为公司固定资产）

提问人：lv1025280320 时间：2020-05-28 12:33:05
A公司为一家生产鼠标、键盘的制造业企业，生产的产品包括自主品牌及代加工品牌，代加工品牌的委托方（客户）一般为境外企业。因A公司生产销售需开模具（模具由A公司自行制作），模具价值较高，A公司与境外客户约定收取一定的模具费，模具收费大约为模具成本的120%。协议约定，客户付清模具款后，模具法律上的所有权归客户所有，因模具涉及到技术机密，实物由AA公司保管。在模具由A公司保管期间，A公司仅得为客户之利益而保管并使用模具（主要是指根据客户的订单生产指定品种、数量的产品，并全部交付给客户），如模具发生毁损或遗失，则A公司需对客户承担赔偿责任。A公司未经客户同意不得将模具交付、转借、任意成型出售等。在完成客户产品订单后，A公司应根据客户指令将模具销毁，或由A公司自行销毁后向客户出具证明。
请教陈版：①“A公司应在模具制作完毕并经委托方（客户）验收确认时，将合同约定的模具费确认为销售模具收入，相应将模具的制造成本结转模具销售成本处理。”是否可以理解为满足售后代管安排？
②“模具费单独向客户收取，且模具收费足以涵盖模具的开发和制造成本（大约在模具成本的120%），由此通过模具费的收取，A公司已经收回模具开发成本，相应地将模具所有权上的主要风险和报酬转移给客户，其自身不再享有或承担所有权上的主要风险和报酬。而且模具交付、转借、成型出售等决定模具使用的主要活动的控制权在客户方，A公司并不能主导模具的使用，不符合“资产”的定义中“企业能够控制该项经济资源”的条件。因为模具开发和制作业务本身可为A公司带来经济利益，因此对A公司和客户双方而言，都是一项具有商业实质的独立业务，并不依赖于产品的制造和销售。因此应作为一项独立业务确认收入和结转成本；”如果模具收费不足以涵盖模具的开发和制造成本，是否应该考虑将其和后续的产品的制造和销售合并为一个合同，作为单项履约义务考虑？

回答人：chenyiwei
1 、也可以理解为具有售后代管的性质。但这里的特殊性在于：不仅仅是代为保管，A公司还要为了客户的利益、基于客户的指令运用这些资产，这些模具使用所产生的经济利益归属于客户。
2 、可参考“问题2-1-36（汽车零部件厂商受整车厂委托开发模具（所有权属于整车厂）的会计处理）”中的进一步探讨。

提问人：rebeccadc1985 时间：2020-06-01 09:10:00
陈版，追加请教，如果外购的模具，收回的款项不足以弥补外购的支出，但是对产品定价也没有影响，也就是损失并没有通过产品价格来弥补，那么模具的买入和销售仍然应该独立于产品销售合同，是吧？不足以弥补的部分作为销售损失处理是么？

回答人：chenyiwei
可以这样理解。